臺灣高雄地方法院刑事判決　　　　　　　　　　　　九十一年度易字第一九六三號
　　公　訴　人　臺灣高雄地方法院檢察署檢察官
　　被　　　告　甲○○
右列被告因贓物案件，經檢察官聲請簡易判決處刑（九十一年度偵字第三六八八號）
，本院高雄簡易庭認不宜以簡易判決處刑（九十一年度雄簡字第八三二號），簽移本
院依通常程序審理，本院判決如左：
    主  文
甲○○收受贓物，處有期徒刑參月，如易科罰金，以參佰元折算壹日。
    事  實
一、甲○○明知不詳姓名年籍綽號「阿雪」之成年女子於民國九十一年二月十一日凌
    晨零時五分許，在高雄市○鎮區○○路寺廟前，所交付之車牌號碼ＺＡＹ─○九
    六號輕型機車一輛（原為乙○○所有，於九十一年二月十日晚間十時許，在高雄
    市新興區○○○路二二○號前失竊），係屬來路不明之贓車，竟向該不詳姓名年
    籍綽號「阿雪」之成年女子借用並收受該贓車作為交通工具。嗣於同年月十一日
    凌晨零時十分許，騎乘上開贓車行經高雄市○○區○○路與光華路口時為警查獲
    ，並扣得鑰匙一支。
二、案經高雄市政府警察局苓雅分局移送臺灣高雄地方法院檢察署檢察官聲請簡易處
    刑。
    理  由
一、訊據被告甲○○固坦承有於右揭時、地向不詳姓名年籍綽號「阿雪」之成年女子
    借用並收受車牌號碼ＺＡＹ─○九六號輕型機車一輛之事實，惟矢口否認有何收
    受贓物之犯行，辯稱：機車是伊向「阿雪」借的，說好借二十分鐘，再騎回廟那
    裡還她，伊並不知那台機車是贓車，被抓到時才知道是贓車云云。惟查，上開車
    牌號碼ＺＡＹ─○九六號輕型機車係被害人乙○○所有，於九十一年二月十日晚
    間十時許，在高雄市新興區○○○路二二○號前，遭不詳姓名年籍之人所竊取等
    情，業據被害人乙○○於警訊時指訴綦詳，並有車輛協尋電腦輸入單及贓物認領
    保管收據各一紙附卷可稽，堪認被告甲○○於九十一年二月十一日凌晨零時五分
    許，向不詳姓名年籍綽號「阿雪」之成年女子所借用並收受之上開機車為他人失
    竊之贓車無訛。又被告於本院審理時供稱：伊與該名「阿雪」之女子只碰過二、
    三次面，並不知道「阿雪」的年籍資料，且「阿雪」交付該車時並沒有交予車子
    的證件，「阿雪」說騎回廟那裡還她，但伊被查獲時有帶警察去那裡找，「阿雪
    」已經不在那裡了等語（見本院九十一年七月十二日審判筆錄），而汽機車之行
    車執照乃行車之許可憑證，則被告與該名「阿雪」之女子既非熟識，亦不知綽號
    「阿雪」之年籍資料，被告為擔保所借用之機車來源之正當性，理應詳加檢視該
    輛機車之證照等資料，以免借得來路不明之機車，而被告向姓名年籍均不詳之「
    阿雪」借用上開來路不明機車，並未向「阿雪」索取該車之行車執照或相關證明
    文件，足徵被告於收受借用上開機車時，確有贓物之認識無訛。另被告雖聲請傳
    喚證人陳俊仁以證明機車確係向「阿雪」所借用的，然證人陳俊仁於偵查中證述
    之情節，就「阿雪」之外型及機車之顏色，與被告所供述「阿雪」之外型及所查
    獲機車之顏色均有所差別，是證人陳俊仁前開證言，尚不得執為有利被告之證據
    。綜上所述，被告前開所辯，顯係事後卸飾之詞，委不足採。本件事證明確，被
    告犯行洵堪認定。
二、核被告甲○○所為，係犯刑法第三百四十九條第一項之收受贓物罪。爰審酌被告
    貪慾圖利，收受他人行竊之贓車，使贓物所有人難以回復其所有物，惟念其收受
    上開贓車後尚未據為犯罪行為，及犯後雖執詞辯解，但態度尚佳等一切情狀，量
    處如主文所示之刑，並諭知易科罰金之折算標準，以資懲儆。又扣案之鑰匙一支
    ，因該贓車僅係被告向他人借之暫用，所有權並無移轉予被告之意思，自非被告
    所有之物，而本院復查無其他積極證據足資審認上開物品為被告所有之物，爰不
    另為沒收之諭知，併此敘明。
據上論斷，應依刑事訴訟法第四百五十二條、第二百九十九條第一項前段，刑法第三
百四十九條第一項、第四十一條第一項，罰金罰鍰提高標準條例第一條前段、第二條
，判決如主文。
中      華      民      國    九十一    年      九      月      三      日
                                  臺灣高雄地方法院刑事第一庭
                                      法  官     陳玉聰
右正本證明與原本無異。
如不服本判決，應於送達後十日內，向本院提出上訴狀。
                                      書記官     鄭淑臻
中      華      民      國    九十一      年     九     月      四      日
附錄本判決論罪科刑法條全文：
刑法第三百四十九條第一項
收受贓物者，處三年以下有期徒、拘役或五百元以下罰金。
